最高法院民事裁定ˉ
111年度台上字第1711號
上  訴  人  李嘉銘                                                                  
            陳  樸（尤豊順之承受訴訟人）

            尤湛崴（尤豊順之承受訴訟人）

共      同
訴訟代理人  柯勝義律師
被 上訴 人  楊琇晴                               
訴訟代理人  蔡聰明律師
被 上訴 人  賴宜興                              
訴訟代理人  林嫦芬律師
被 上訴 人  嘉泉建設股份有限公司（下稱嘉泉公司）

法定代理人  王凱裕                               
            林裕富                                  
            王旭鎮                             
被 上訴 人  永福不動產顧問有限公司（下稱永福公司）

兼 上一 人
法定代理人  石博文        
上二人共同
訴訟代理人  成介之律師
上列當事人間請求損害賠償等事件，上訴人對於中華民國110年1
2月30日臺灣高等法院第二審判決（108年度重上字第418號），
提起上訴，本院裁定如下：
    主  文
上訴駁回。
第三審訴訟費用由上訴人負擔。
    理  由
按上訴第三審法院，非以原判決違背法令為理由，不得為之；又
判決不適用法規或適用不當者，為違背法令；且提起上訴，上訴
狀內應記載上訴理由，表明原判決所違背之法令及其具體內容，
暨依訴訟資料合於該違背法令之具體事實，其依民事訴訟法第46
9條之1規定提起上訴者，並應具體敘述為從事法之續造、確保裁
判之一致性或其他所涉及之法律見解具有原則上重要性之理由。
同法第467條、第468條、第470條第2項定有明文。是當事人提起
上訴，如依同法第469條規定，以原判決有所列各款情形之當然
違背法令為理由時，其上訴狀或理由書應表明該判決有合於各該
條款規定情形之具體內容，及係依何訴訟資料合於該違背法令之
具體事實；如依同法第469條之1規定，以原判決有前條以外其他
不適用法規或適用不當為理由時，其上訴狀或理由書應表明該判
決所違背之法令條項，或有關司法院解釋或憲法法庭裁判字號，
或成文法以外之習慣或法理、法則等及其具體內容，暨係依何訴
訟資料合於該違背法令之具體事實，並具體敘述為從事法之續造
、確保裁判之一致性或其他所涉及之法律見解具有原則上重要性
之理由。上訴狀或理由書如未依上述方法表明，或其所表明者與
上開法條規定不合時，即難認為已合法表明上訴理由，其上訴自
非合法。本件上訴人對於原判決關其敗訴部分提起上訴，雖以該
部分判決違背法令為由，惟核其上訴理由狀所載內容，係就原審
取捨證據、認定事實、解釋契約、適用法律之職權行使，所論斷
：被上訴人賴宜興、楊琇晴前各向被上訴人嘉泉公司購買新北市
中和區民樂段691-1等地號土地（下合稱基地）上興建之預售屋
「嘉泉名璽」（下稱系爭建案）B3棟18樓及B5-42車位、B6棟18
樓房屋及B4-69車位、坐落基地之應有部分（下各合稱A、B房地
，其買賣契約各稱A、B買賣契約），嗣依序與上訴人李嘉銘、陳
樸以次2人（下稱陳樸2人）之被繼承人尤豊順簽訂「不動產預訂
買賣權利讓渡契約書」（下各稱A、B讓渡契約）。該讓渡契約係
以A、B房地預訂買賣權利為標的之權利買賣契約，縱該權利不存
在，然讓渡契約非無效，僅李嘉銘、尤豊順得主張權利瑕疵擔保
責任。而A、B讓渡契約屬契約承擔性質，嘉泉公司已承認該讓渡
契約，即由李嘉銘、尤豊順分別概括承受賴宜興、楊琇晴就A 、
B買賣契約之地位，賴宜興、楊琇晴已非買受人，李嘉銘、尤豊
順不得代位其向嘉泉公司為請求。且A、B讓渡契約第4條均以特
約免除賴宜興、楊琇晴之權利瑕疵擔保責任；第3條第3項則係約
定尾款給付之期限而非條件，並因事實到來確定不發生，應認該
期限已屆至。另A、B買賣契約非以自始客觀不能實現之給付為契
約標的，嘉泉公司違反建築法第25條第1項前段、公寓大廈管理
條例第58條第1項等規定，惟該買賣契約均不因之而無效。又楊
琇晴非系爭建案之起造人或建築業者，自不負違反保護他人法律
等侵權行為責任。再者，被上訴人永福公司係仲介尤豊順買受B 
買賣契約之權利義務，而非預售屋所有權買賣，楊琇晴履行B 讓
渡契約，嘉泉公司未取得B房地建造執照，非永福公司、被上訴
人石博文（下稱永福公司2人）於B讓渡契約簽訂時所能預見，難
認尤豊順所受損害係因永福公司2人違反調查、告知義務或故意
過失之仲介代銷行為所致。此外，B買賣契約第20條第2款就逾期
取得使用執照之遲延違約金，係屬損害賠償預定性質，陳樸2 人
得依該條款約定及民法第226條第1項規定，請求嘉泉公司給付新
臺幣（下同）1,848萬0,500元，逾此範圍，則屬無據。另李嘉銘
得依民法第226條第1項規定，請求嘉泉公司給付600萬元。從而
，李嘉銘、陳樸2人分別依原判決附表（下稱附表）乙之請求權
基礎或訴訟標的，請求附表甲「原審請求」欄（李嘉銘）、「上
訴聲明」及「追加聲明」欄（陳樸2人）之各該聲明，除嘉泉公
司應依序給付李嘉銘600萬元、陳樸2人1,848萬0,500元本息外，
均為無理由，不應准許等情，指摘為不當，並就原審已論斷或其
他與判決結果無礙事項，泛言未論斷或論斷矛盾錯誤、違反證據
法則，而非表明依訴訟資料合於該違背法令之具體事實，亦未具
體敘述為從事法之續造、確保裁判之一致性或其他所涉及之法律
見解具有原則上重要性之理由，難認已合法表明上訴理由。至其
所指原判決違背法令，具有應許可上訴之原則上重要性等語，無
非係就原審之職權行使所為指摘，難認屬具有原則上重要性而應
許可上訴之法律見解問題。依首揭說明，應認其上訴為不合法。
末查，原審合法認定A、B讓渡契約係屬契約承擔，因嘉泉公司承
認該契約，而由李嘉銘、尤豊順分別概括承受A、B買賣契約之買
受人地位；且A、B讓渡契約各以特約免除賴宜興、楊琇晴之權利
瑕疵擔保責任，該契約第3條第3項係尾款給付之期限而非條件；
另尤豊順所受損害，非因永福公司2人所致，並說明其餘攻防方
法及證據，經斟酌後，不足以影響判決之結果，尚非判決不備理
由。又本院108年度台上字第1373號裁定係就與本件不同之事實
認定（讓與人因未證明換約完成，故不得請求受讓人給付餘款）
，而駁回上訴，上訴人將之比附援引，不無誤會。均併此說明。
據上論結，本件上訴為不合法。依民事訴訟法第481條、第444條
第1項、第95條、第78條，裁定如主文。
中　　華　　民　　國　　111 　年　　11　　月　　16　　日
                      最高法院民事第三庭
                          審判長法官  沈  方  維
                                法官  陳  麗  芬
                                法官  方  彬  彬
                                法官  蔡  和  憲
                                法官  鍾  任  賜
本件正本證明與原本無異
                  　　　　書　記　官  鄭  涵  文
中　　華　　民　　國　　111 　年　　11　　月　　28　　日